臺灣桃園地方法院刑事判決　　　　　　　 100年度簡字第43號
公　訴　人　臺灣桃園地方法院檢察署檢察官
被　　　告　陳冠菁
選任辯護人　羅美鈴律師
被　　　告　陳妍蓁
　　　　　　陳智遠
　　　　　　康坤龍
　　　　　　黃寶元
　　　　　　梁興旗
　　　　　　張弘毅
　　　　　　卓訓傑
　　　　　　官宗男
上八人共同
選任辯護人　　魏雯祈律師
　　　　　　　陳永來律師
上列被告等因妨害風化案件，經檢察官提起公訴（98年度偵字第
25659 號），被告9 人於本院審理中自白犯罪，本院認宜以簡易
判決處刑，並經裁定改行簡易判決程序後，判決如下：
    主  文
陳冠菁、陳妍蓁、陳志遠、康坤龍、黃寶元、梁興旗、張弘毅、
卓訓傑、官宗男共同意圖使女子與他人為猥褻之行為，而容留以
營利，各處有期徒刑參月，如易科罰金，均以新臺幣壹仟元折算
壹日，均緩刑貳年。扣案如附表一所示之物，均沒收。
    事  實
一、緣陳昌克乃址設桃園縣中壢市○○○路39號1 至4 樓及復興
    路64號1 至4 樓「鑫豔酒店」之實際負責人，與店長吳明德
    及副店長兼現場負責人陳信安（陳昌克、吳明德及陳信安涉
    犯妨害風化案件，另經本院以99年度訴字第946 號案件審理
    ）、經理陳冠菁、會計陳妍蓁、服務生陳智遠、康坤龍、黃
    寶元、梁興旗、張弘毅、卓訓傑、官宗男共同基於意圖使女
    子與他人為猥褻行為而容留、媒介以營利之犯意聯絡，以不
    支付薪水、單純向男客收取小費作為工作酬勞之方式，媒介
    並容留林幸漪（花名夢想）、鄭麗惠（花名星辰）、莊毓貞
    （花名亞亞）、李珮琪（花名可可）、邱倩翎（花名元元）
    、簡惠君（朵朵）、邱婉婷（花名糖果）及蔡妮莉（花名安
    琪）等8 名成年女子（以上8 人業經臺灣桃園地方法院檢察
    署以98年度偵字第25659 號為不起訴處分確定）為坐檯小姐
    ，該店消費方式為：包廂費2 小時新臺幣（下同）1,000 元
    、每位客人收取基本費300 元，若有脫衣陪酒、裸上身熱舞
    、跨坐男客大腿摩蹭等猥褻行為時，則另計小費，以此方式
    牟利，容留前揭林幸漪等8 名女子在上開酒店內與客人為脫
    衣陪酒、裸上身熱舞等猥褻行為。於民國98年11月4 日21時
    許，警員黃佐榮等人喬裝客人至該店消費，由官宗男引領進
    入20 7包廂，再由陳冠菁介紹消費方式並媒介上開莊毓真、
    李珮琪、邱倩翎及邱婉婷等4 名小姐予喬裝客人之員警黃佐
    榮等人，在上開包廂席間，莊毓真、李珮琪、邱倩翎及邱婉
    婷先後趁熱舞之際，自行伸手將上衣所著肚兜下扯，裸露上
    半身，並將身體靠近喬裝客人之員警，不斷摩蹭，再提議由
    客人與小姐配對擲骰子比大小，若小姐輸，便喝1 杯酒、脫
    1 件衣物或拔取1 根陰毛；若男客輸，則付小費100 元，以
    此方式為猥褻行為，嗣於98年11月5 日0 時30分許，邱婉婷
    、邱倩翎均於上開包廂內自行褪脫上衣肚兜、裸露上半身時
    ，警員旋表明身分而當場查獲，並扣得如附表一所示之物及
    如附表二、三所示與本案無關之物。
二、案經桃園縣政府警察局中壢分局報告臺灣桃園地方法院檢察
    署偵辦後提起公訴。
    理  由
壹、程序事項
    本案被告陳冠菁、陳妍蓁、陳志遠、康坤龍、黃寶元、梁興
    旗、張弘毅、卓訓傑、官宗男等9 人（以下簡稱被告陳冠菁
    等9人 ）所犯妨害風化罪，乃係死刑、無期徒刑、最輕本刑
    為3年 以上有期徒刑以外之罪，亦非高等法院管轄第一審案
    件，於本院審理時，被告陳冠菁等9 人就被訴事實為有罪之
    陳述，經告知被告陳冠菁等9 人簡易審判程序之旨，並聽取
    檢察官及被告陳冠菁等9 人之意見後，本院合議庭裁定進行
    簡易審判程序，合先敘明。
貳、實體事項
一、訊據被告陳冠菁、陳妍蓁、陳志遠、康坤龍、黃寶元、梁興
    旗、張弘毅、卓訓傑、官宗男等9 人於本院審理時坦承渠等
    確實涉有起訴書所載之犯行，核與證人即當日客人王國鎮、
    王鍾樺、江冠樺、顏志宏；證人即喬裝酒客之員警林家豪、
    黃佐榮；證人即「鑫豔酒店」小姐莊毓真、李佩琪、邱婉婷
    、蔡妮莉於警詢及偵查中之結證情節相符，並有桃園縣政府
    營利事業登記證、指認照片、現場臨檢紀錄表、桃園縣政府
    警察局搜索/ 扣押筆錄、扣押物品目錄表、贓物認領保管單
    及照片等資料在卷可稽，復有遊戲籤桶（29支籤）1 個、客
    戶聯絡冊共18本（官宗男身上查扣9 本、李佩琪身上查扣1
    本、簡慧君身上查扣2 本、陳冠菁身上查扣2 本、蔡妮莉身
    上查扣4 本）、陰毛共14根（李佩琪所有5 根、莊毓真所有
    6 根、邱婉婷所有3 根）、員工名冊3 頁、員工輪休表1 紙
    、開番消費單共3 紙（分別為203 室、206 室、207 室）、
    207 室招待單1 紙、包廂遙控鈴服務器1 個、感應器2 個、
    電腦主機設備3 臺及現金16萬285 元等物扣案可佐，足徵被
    告陳冠菁等9 人前開任意性自白核與事實相符，堪以採信。
    本案事證已經明確，被告陳冠菁等人之犯行堪以認定。
二、按容留，係提供女子與人為猥褻、性交易場所之行為而言，
    倘並有引誘、媒介行為，仍不失為容留行為之性質，因而引
    誘、媒介、容留之犯行性質上為吸收犯，在法律上評價為實
    質上一罪，是被告意圖營利引誘、媒介之低度行為，應為意
    圖營利容留之高度行為所吸收，不另論罪（94年度上字第60
    02號判決意旨可資參照）。是核被告陳冠菁等9 人所為，均
    係犯刑法第231 條第1 項前段之意圖使女子與他人為猥褻之
    行為，而容留以營利罪。又刑事法若干犯罪行為態樣，本質
    上原具有反覆、延續實行之特徵，立法時乃予特別歸類，定
    為犯罪構成要件之行為要素，學理上稱為「集合犯」，凡職
    業性、營業性或收集性等具有重複特質之犯罪，例如經營、
    從事業務、收集、販賣、製造、散布等行為，均屬之，是故
    ，如行為人係基於概括犯意，在密切接近之一定時、地，多
    次反覆實行相同之犯罪行為，倘依社會通念，於客觀上認為
    符合一個反覆、延續性之行為觀念者，於刑法評價上，即應
    僅成立一罪。本案被告陳冠菁等9 人所犯妨害風化罪之媒介
    、容留性交以營利之行為，是以營業牟利為其基本行為態樣
    ，本質上即具有反覆為相同行為之業務性質，於刑法評價上
    自應僅成立一個集合犯，而包括的論以一罪，是被告陳冠菁
    等9 人自99年11月4 日起至99年11月5 日間，反覆、密接、
    多次地媒介、容留莊毓真、李佩琪、邱婉婷及邱倩翎與不特
    定男客從事猥褻行為，本質上乃具有反覆、延續之特質，是
    於刑法評價上，應認均係集合多數犯罪行為而各成立一罪。
    被告陳冠菁、陳妍蓁、陳志遠、康坤龍、黃寶元、梁興旗、
    張弘毅、卓訓傑、官宗男等9 人分別擔任「鑫豔酒店」經理
    、會計小姐及服務生（即俗稱少爺）等職務，渠等就上開犯
    行彼此間及與同案被告陳昌克、陳信安、吳明德等3 人間有
    犯意聯絡及行為分擔，均應論以共同正犯。又被告陳冠菁等
    9 人意圖使女子與他人為猥褻之行為，雖先後有媒介、容留
    以營利之行為，惟各該行為間有時間先後之階段關係，其媒
    介之前階段行為應為容留之後階段行為所吸收，不另論罪。
    爰審酌被告陳冠菁等9 人為圖營利（即藉由「鑫豔酒店」小
    姐之上開行為賺取小費、服務費），竟媒介、容留成年女子
    為猥褻行為（即由小姐與男客玩擲骰子脫衣、拔陰毛遊戲）
    ，嚴重破壞善良風俗，敗壞社會風氣，所為誠屬不該，惟被
    告陳冠菁等9 人犯後終均能坦承犯行，犯後態度尚可，並考
    量渠等遭查獲容留、媒介為猥褻行為與公然為猥褻行為之次
    數僅1 次，復查無重大獲利情事及渠等之素行、犯罪情節、
    手段、動機等一切情狀，分別量處如主文所示之刑，並於斟
    酌本案犯罪情節及被告陳冠菁等9 人之個別資力等節後，分
    別諭知如主文所示之易科罰金折算標準，以資懲戒。末查被
    告陳冠菁、陳妍蓁、康坤龍、黃寶元、梁興旗、張弘毅、卓
    訓傑及官宗男等人均未曾因故意犯罪受有期徒刑以上刑之宣
    告；被告陳志遠前於96年間因詐欺案件，經臺灣板橋地方法
    院以96年簡上字第781 號判決判處有期徒刑3 月，緩刑2 年
    確定，其緩刑期滿未經撤銷，其刑之宣告失其效力，即與未
    受刑之宣告相同，得再宣告緩刑（最高法院87年度臺非字第
    56號判決意旨參照），並有臺灣高等法院被告前案紀錄表9
    份在卷可查，審酌被告陳冠菁等9 人均係因一時失慮以致誤
    蹈法網，經此科刑教訓，信渠等均應能知所警惕而無再犯之
    虞，是渠等所受刑之宣告以暫不執行為適當，爰依刑法第74
    條第1 項第1 款之規定，均併予宣告緩刑2 年，以啟自新。
    惟依法宣告沒收部分非緩刑效力所及，附此敘明。
三、按沒收為從刑之一種，應隨主刑宣告。又共同正犯因相互間
    利用他方之行為，以遂行其犯意之實現，本於責任共同之原
    則，共同正犯應對所參與犯罪之全部事實負責，有關從刑之
    沒收部分，雖他共同正犯所得之物，亦應於其本身所處主刑
    之後，併為沒收之諭知（最高法院92年度臺上字第7050號判
    決意旨參照）。經查：
  (一)扣案如附表一所示之物，分別為被告官宗男、陳冠菁及同案
    共犯陳昌克所有之物，為被告陳冠菁等9 人所不爭執，且為
    被告陳冠菁等9 人共同犯本案之罪所用之物，業據被告陳冠
    菁等人供陳明確（上開扣案物之用途詳見附表一之備註欄）
    ，爰均依刑法第38條第1 項第2 款規定宣告沒收。
  (二)扣案如附表二編號1 、編號2 所示之客戶聯絡冊及陰毛，其
    中客戶聯絡冊係自案外人李佩琪、簡慧君、蔡妮莉身上所查
    獲，用以供渠等聯絡客人使用，至陰毛則為案外人李佩琪、
    莊毓真及邱婉婷所有，並非被告陳冠菁等9 人或同案共犯陳
    昌克、陳信安及吳明德等3 人所有，亦非違禁物，爰均不予
    以宣告沒收。至扣案如附表二編號3 所示之現金，乃同案共
    犯陳昌克所有用以租伴唱機之費用、「鑫豔酒店」被查獲前
    幾日之營業所得及預備零用金，業據同案共犯陳昌克於本院
    審理時供陳明確（參見上開本院卷第241 頁），要與本案被
    告陳冠菁等9 人或同案共犯陳昌克、陳信安及吳明德等3 人
    被訴之98年11月5 日犯行無關，亦無證據證明與被告陳冠菁
    等9人 或同案共犯陳昌克、陳信安及吳明德等3 人涉犯本案
    犯罪有直接關連性，自無庸宣告沒收。至檢察官認該筆現金
    乃同案被告張永良所有且係供犯罪所用或因犯罪所得之物，
    依法應宣告沒收，容有誤會，併此敘明。
  (三)末扣案如附表三所示之物，乃「鑫豔酒店」內部管理資料，
    並無證據證明與被告陳冠菁等9 人或同案共犯陳昌克、陳信
    安及吳明德等3 人涉犯本案前揭犯罪有直接關連，爰均不予
    宣告沒收，附此敘明。
據上論斷，應依刑事訴訟法第449 條第1 項前段、第3 項，刑法
第28條、第231 條第1 項前段、第41條第1 項前段、第38條第1
項第2 款、第74條第1 項第1 款，刑法施行法第1 條之1 第1 項
、第2 項但書，判決如主文。本案經檢察官吳靜怡到庭執行職務
。
中    華    民    國  100     年    6   月    29    日
                  刑事第五庭  審判長法  官  潘政宏
                                    法  官  劉淑玲
                                    法  官  石蕙慈
以上正本證明與原本無異。
如不服本判決，應於判決送達後10日內向本院提出上訴狀（應附
繕本）。
                                    書記官  羅婉榕
中    華    民    國   100    年    6     月    30    日
附錄本案論罪科刑依據之法條：
刑法第231 條：
意圖使男女與他人為性交或猥褻之行為，而引誘、容留或媒介以
營利者，處5 年以下有期徒刑，得併科10萬元以下罰金。以詐術
犯之者，亦同。
公務員包庇他人犯前項之罪者，依前項之規定加重其刑至二分之
一。
附表一
┌───┬──────────────┬────┬───────┐
│編號  │ 物      品      名      稱 │數    量│備          註│
│      │                            │        │（用途）      │
├───┼──────────────┼────┼───────┤
│1     │籤桶（含29支籤）            │1 個    │供與男客玩遊戲│
│      │                            │        │使用（於被告官│
│      │                            │        │宗男身上查扣）│
├───┼──────────────┼────┼───────┤
│2     │客戶聯絡冊                  │11本    │供聯絡客戶前來│
│      │                            │（被告官│酒店消費使用（│
│      │                            │宗男9 本│分別於被告官宗│
│      │                            │、陳冠菁│男、陳冠菁身上│
│      │                            │2 本）  │查扣）        │
│      │                            │        │              │
├───┼──────────────┼────┼───────┤
│3     │包廂遙控服務器              │1 個    │包廂內之人向外│
│      │                            │        │呼叫使用（於被│
│      │                            │        │告陳信安身上查│
│      │                            │        │扣）          │
├───┼──────────────┼────┼───────┤
│4     │感應器                      │2 個    │供管制包廂人員│
│      │                            │        │進出使用（於被│
│      │                            │        │告陳信安身上查│
│      │                            │        │扣）          │
├───┼──────────────┼────┼───────┤
│5     │電腦設備主機                │3 臺    │供營業使用    │
│      │                            │        │（分別於一樓及│
│      │                            │        │一樓辦公室查扣│
│      │                            │        │）            │
└───┴──────────────┴────┴───────┘
附表二：
┌──┬─────────────┬──────┬───────┐
│編號│物    品    名    稱      │數        量│備          註│
├──┼─────────────┼──────┼───────┤
│1   │客戶聯絡冊                │共7 本      │在員工李佩琪、│
│    │                          │（李佩琪1 本│簡慧君、蔡妮莉│
│    │                          │、簡慧君2 本│身上查扣（案外│
│    │                          │及蔡妮莉4 本│人李佩琪、簡慧│
│    │                          │）          │君及蔡妮莉私人│
│    │                          │            │所有）        │
├──┼─────────────┼──────┼───────┤
│2   │陰毛                      │共14根      │在包廂內查扣（│
│    │                          │（李佩琪所有│屬案外人李佩琪│
│    │                          │5 根、莊毓真│、莊毓真及邱婉│
│    │                          │所有6 根、邱│婷私人所有）  │
│    │                          │婉婷所有3 根│              │
│    │                          │）          │              │
├──┼─────────────┼──────┼───────┤
│3   │現金                      │共16萬285元 │分別於櫃臺及一│
│    │                          │            │樓辦公室查扣（│
│    │                          │            │同案被告陳昌克│
│    │                          │            │所有用以租伴唱│
│    │                          │            │機之費用、「鑫│
│    │                          │            │豔酒店」被查獲│
│    │                          │            │前幾日之營業所│
│    │                          │            │得及預備零用金│
│    │                          │            │）            │
└──┴─────────────┴──────┴───────┘
附表三：
┌──┬────────────┬───────┬───────┐
│編號│物    品    名    稱    │數        量  │備          註│
│    │                        │              │              │
├──┼────────────┼───────┼───────┤
│1   │員工名冊                │3 頁          │案外人曾淑芬、│
│    │                        │              │王謹莉身上查扣│
├──┼────────────┼───────┼───────┤
│2   │員工輪休表              │1 紙          │辦公室抽屜查扣│
├──┼────────────┼───────┼───────┤
│3   │開番消費單              │3 紙          │被告陳信安處查│
│    │                        │（分別為203 室│扣            │
│    │                        │、206 室、207 │              │
│    │                        │室）          │              │
├──┼────────────┼───────┼───────┤
│4   │207 室招待單            │1 紙          │被告陳信安處查│
│    │                        │              │扣            │
└──┴────────────┴───────┴───────┘